【裁判字號】    97,易,987
【裁判日期】    971126
【裁判案由】    違反毒品危害防制條例
【裁判全文】
臺灣屏東地方法院刑事判決               97年度易字第987號
公  訴  人  臺灣屏東地方法院檢察署檢察官
被      告  甲○○
                    （另案於竹田分監執行）
上列被告因違反毒品危害防制條例案件，經檢察官提起公訴（97
年度毒偵字第1400號），被告於準備程序中就被訴事實為有罪之
陳述，本院裁定改依簡式審判程序審理，判決如下：
    主  文
甲○○施用第二級毒品，累犯，處有期徒刑肆月，如易科罰金，
以新臺幣壹仟元折算壹日。扣案含有甲基安非他命成分之玻璃球
管壹組沒收銷燬之。
    事  實
一、甲○○曾於民國96年間因施用毒品案件，經本院以96年度毒
    聲字第234 號裁定送觀察、勒戒後，認無繼續施用毒品傾向
    ，於96年8 月14日執行完畢出所，由臺灣屏東地方法院檢察
    署檢察官以96年度毒偵字第1174號為不起訴處分確定。又於
    96年間因詐欺案件，經本院以96年度簡字第492 號判處有期
    徒刑3 月確定，經減刑後，於96年9 月28日縮刑期滿執行完
    畢。詎其猶不知悔改，仍未戒除毒癮，於觀察、勒戒及強制
    戒治執行完畢釋放後，5 年內復基於施用第二級毒品甲基安
    非他命之犯意，於97年7 月6 日23時許，以燒烤甲基安非他
    命產生煙氣以口鼻吸食之方式，在其位於屏東縣麟洛鄉○○
    村○○路418 號住處，施用第二級毒品甲基安非他命1 次。
    嗣於97年7 月7 日15時10分許，因涉嫌竊盜案件，為警逮捕
    ，在未有偵查犯罪職權之機關或公務員發現其施用第二級毒
    品甲基安非他命前，向警員坦承上情，並帶同警員至前開住
    處取出含有甲基安非他命成分之玻璃球管1 組交予警方查扣
    ，而自首接受裁判，並經其同意採尿送驗後始知上情。
二、案經屏東縣警察局屏東分局報請臺灣屏東地方法院檢察署檢
    察官偵查起訴。
    理  由
一、本件被告甲○○所犯係死刑、無期徒刑、最輕本刑為3 年以
    上有期徒刑以外之罪，其於本院準備程序中就被訴事實為有
    罪之陳述，經法官告知被告簡式審判程序之旨，並聽取公訴
    人、被告之意見後，由本院依刑事訴訟法第273 條之1 第1
    項之規定，裁定改依簡式審判程序審理，先予敘明。
二、上開事實，業據被告於本院審理時坦承不諱，且被告為警查
    獲時採尿送驗結果呈甲基安非他命之陽性反應，有台灣檢驗
    科技股份有限公司97年7 月23日KＺ000000000000號檢驗報告
    各1 紙在卷可證。上述鑑驗結果，係檢驗機關本於專業知識
    及以精密儀器或科學檢驗方法所得之結論，自可憑信。此外
    復有查獲照片2 幀附卷可稽，及為其使用過之玻璃球管1 組
    扣案可佐，足見被告自白與事實相符，堪以採信。又被告曾
    於96年間因施用毒品案件，經本院以96年度毒聲字第234 號
    裁定送觀察、勒戒後，認無繼續施用毒品傾向，於96年8 月
    14日執行完畢出所，由臺灣屏東地方法院檢察署檢察官以96
    年度毒偵字第1174號為不起訴處分確定，此有臺灣屏東地方
    法院檢察署刑案資料查註紀錄表、全國施用毒品案件紀錄表
    及臺灣高等法院被告全國前案紀錄表各1 份在卷可參。從而
    ，本件事證明確，被告犯行洵堪認定。
三、查甲基安非他命屬毒品危害防制條例第2 條第2 項第2 款所
    稱之第二級毒品，不得持有、施用，被告竟持以施用，故核
    被告施用甲基安非他命之行為，係犯同條例第2 項之施用第
    二級毒品罪。其施用前持有甲基安非他命之低度行為，應為
    施用之高度行為所吸收，不另論罪。又被告前於96年間因詐
    欺案件，經本院以96年度簡字第492 號判處有期徒刑3 月確
    定，經減刑後，於96年9 月28日縮刑期滿執行完畢，此有臺
    灣屏東地方法院檢察署刑案資料查註紀錄表及臺灣高等法院
    被告全國前案紀錄表各1 份在卷可按，其受徒刑之執行完畢
    ，5 年以內故意再犯有期徒刑以上之本罪，為累犯，依法應
    加重其刑。又被告於施用甲基安非他命後，在未有偵查犯罪
    職權之機關或公務員尚未發覺其犯行，即向警員坦承施用並
    接受裁判等情，有刑事案件報告書在卷可稽，被告行為已合
    於自首之要件，爰依刑法第62條前段規定，減輕刑責。被告
    就上述犯行有刑之加重及減輕事由，依刑法第71條第1 項規
    定，應先加後減之。爰審酌被告素行非佳，經觀察、勒戒後
    ，仍未能戒除毒癮，顯見其無戒毒悔改之意，惟念其施用毒
    品乃自戕行為及其犯罪後坦認犯行，態度尚稱良好等一切情
    狀，量處如主文所示之刑，並依其資力、職業及社會地位等
    節，諭知易科罰金之折算標準。扣案含有甲基安非他命成分
    之玻璃球管1 組，因與第二級毒品甲基安非他命無法析離，
    應依毒品危害防制條例第18條第1 項前段規定，沒收銷燬之
    。
據上論斷，應依刑事訴訟法第273 條之1 第1 項、第299 條第1
項前段，毒品危害防制條例第10條第2 項、第18條第1 項前段，
刑法第11條、第47條第1 項、第62條前段、第41條第1 項前段，
判決如主文。
本案經檢察官簡志祥到庭執行職務。
中    華    民    國    97    年    11    月    26    日
                  刑事第二庭  法  官   翁世容
上正本證明與原本無異。
如不服本判決應於收受本判決送達後10日內向本院提出上訴書狀
，其未敘述上訴理由者，並得於提起上訴後10日內向本院補提理
由書狀（均須按他造當事人之人數附繕本）「切勿逕送上級法院
」
中    華    民    國    97    年    11    月    26    日
                              書記官   賀燕花
附錄本案論罪科刑法條全文
毒品危害防制條例第10條第2項：
施用第二級毒品者，處3年以下有期徒刑。


司法院資訊處製作；財團法人民間司法改革基金會備份。
